【裁判字號】    97,訴,261
【裁判日期】    970723
【裁判案由】    毒品危害防制條例
【裁判全文】
臺灣宜蘭地方法院刑事判決               97年度訴字第261號
公  訴  人  臺灣宜蘭地方法院檢察署檢察官
被      告  甲○○
上列被告因違反毒品危害防制條例案件，經檢察官提起公訴（97
年度毒偵字第500 號），被告於本院準備程序中為有罪之陳述，
經告以簡式審判程序之旨，並聽取當事人意見後，由合議庭評議
裁定由受命法官獨任行簡式審判程序，判決如下：
    主  文
甲○○施用第一級毒品，累犯，處有期徒刑拾月，扣案之海洛因
殘渣袋肆個沒收銷燬之；又施用第二級毒品，累犯，處有期徒刑
肆月。應執行有期徒刑壹年，扣案之海洛因殘渣袋肆個沒收銷燬
之。
    事  實
一、甲○○前因施用毒品案件，經觀察、勒戒，於民國87年11月
    13日因無繼續施用毒品之傾向而觀察、勒戒執行完畢；復因
    施用毒品案件，經觀察、勒戒及強制戒治，於91年8月27 日
    強制戒治執行完畢，並為本院90年訴字第4 號判決判處有期
    徒刑10月；又因贓物案件，為本院90年訴字第432 號判決判
    處有期徒刑4月確定，併同上開有期徒刑10 月部分由本院91
    年聲字第586號裁定有期徒刑1年之應執行刑；再因施用毒品
    案件，分別為本院90年簡上字第25號、91年訴字第71號判決
    判處有期徒刑8月及1年確定，再由本院91年聲字第579 號裁
    定有期徒刑1年6月之應執行刑，並與前開91年聲字第586 號
    裁定有期徒刑1年部分接續執行，於93年3月10日假釋付保護
    管束出監；另因施用毒品案件，分別為本院95年訴字第36號
    、94年訴字第244號及臺灣高等法院94年上訴字第18 號判決
    判處有期徒刑1年、8月及1年確定，經臺灣高等法院96 年聲
    減字第2219號裁定有期徒刑1年4月之應執行刑，併同前開假
    釋經撤銷後所餘有期徒刑1年6月之殘刑接續執行，於96 年8
    月7日執行完畢，猶不知悔改，於97年4月8日晚間9時34分許
    往前回溯26小時內之某時（不含為警查獲至採尿期間），在
    其綽號「阿岳」之友人位於宜蘭縣冬山鄉某處租物處內，將
    第一級毒品海洛因摻入香菸內燃燒吸食乙次，復另行起意，
    以玻璃球燒烤方式施用甲基安非他命乙次，嗣於同日晚間 8
    時許，為警在宜蘭縣礁溪鄉○○路36號搜索查獲，扣得內含
    有海洛因之殘渣袋4個，經採尿送驗後始悉上情。
二、案經宜蘭縣政府警察局宜蘭分局報請臺灣宜蘭地方法院檢察
    署檢察官偵查起訴。
    理  由
一、上開犯罪事實，業據被告甲○○坦承不諱，復有慈濟大學濫
    用藥物檢驗中心檢驗總表、宜蘭縣政府警察局宜蘭分局毒品
    犯罪嫌疑人尿液採驗作業管制紀錄各1 紙及扣案之海洛因殘
    渣袋4 個可資佐證，足認被告任意性自白與事實相符，犯行
    堪予認定。
二、被告前因施用毒品案件，於91年8月27 日強制戒治執行完畢
    ，有臺灣高等法院被告前案紀錄表1 份在卷可參，被告本件
    施用毒品之犯行雖距前次強制戒治執行完畢釋放後已逾5 年
    ，然期間仍因施用毒品，先後為本院90年簡上字第25號、91
    年訴字第71號、95年訴字第36號、94年訴字第244 號及臺灣
    高等法院94年上訴字第18號判決判處有期徒刑以上之罪，是
    縱其本案施用毒品之犯罪時間距離先前強制戒治執行完畢釋
    放後已逾5年，仍不合於毒品危害防制條例第20條第3項所稱
    「五年後再犯」之規定，且因被告於5 年內屢次再犯，顯見
    其再犯率甚高，應逕依毒品危害防制條例第10條之規定處罰
    ，始符立法本意，是核被告所為係犯毒品危害防制條例第10
    條第1項、第2項之施用第一、二級毒品罪，其因施用而持有
    第一、二級毒品，持有之低度行為應為施用之高度行為所吸
    收，不另論罪。被告先後施用第一、二級毒品，犯意各別，
    行為互殊，應予分論併罰。被告前因施用毒品案件，分別為
    本院95年訴字第36號、94 年訴字第244號及臺灣高等法院94
    年上訴字第18號判決判處有期徒刑1 年、8月及1年確定，經
    臺灣高等法院96年聲減字第2219號裁定有期徒刑1年4月之應
    執行刑，於96年8月7日執行完畢，有臺灣高等法院被告前案
    紀錄表1份在卷可參，其受徒刑執行完畢，5年以內故意再犯
    本件有期徒刑以上之罪，均為累犯，各應加重其刑。爰審酌
    被告前即曾因施用毒品經觀察、勒戒、強制戒治及刑之制裁
    ，再犯本件，顯無戒除毒癮之決心，自制能力不足，惟念被
    告施用毒品之犯行，係屬對其自身健康之戕害行為，對社會
    所造成之損害尚非直接，犯後坦認犯行，態度可稱良好等情
    狀，分別量處如主文所示之刑，並定其應執行刑。扣案之殘
    渣袋 4個，被告業已供承稱：該殘渣袋係用以盛裝海洛因，
    且未曾清洗等語，是殘渣袋上仍會有極微量之海洛因殘留而
    難以析離，是扣案之殘渣袋4 個連同袋內之海洛因殘渣應整
    體視為海洛因而一併依毒品危害防制條例第18條第1 項沒收
    銷燬之。
據上論斷，應依刑事訴訟法第273條之1第1項、第299條第1 項前
段，毒品危害防制條例第10條第1項、第2項、第18條第1 項，刑
法第11條前段、第47條第1項、第51條第5款，判決如主文。
本案經檢察官張立言到庭執行職務。
中    華    民    國    97    年    7     月    23    日
                  刑事第二庭法  官  楊坤樵
以上正本證明與原本無異。
如不服本判決應於收受本判決後10日內向本院提出上訴書狀，並
應敘述具體理由。若未敘述理由者，應於上訴期間屆滿後20日內
向本院補提理由書狀 (均須按他造當事人之人數附繕本)。
                            書記官  謝佩欣
中    華    民    國    97    年    7     月    24    日
附錄本案論罪科刑法條全文：
毒品危害防制條例第10條
施用第一級毒品者，處 6 月以上 5 年以下有期徒刑。
施用第二級毒品者，處 3 年以下有期徒刑。


司法院資訊處製作；財團法人民間司法改革基金會備份。
